臺灣高雄地方法院刑事判決　　　　　　　96年度易字第2101號
公　訴　人　臺灣高雄地方法院檢察署檢察官
被　　　告　甲○○
　　　　　　　　　　　樓
　　　　　　丙○○
　　　　　　丁○○
上列被告因賭博等案件，經檢察官提起公訴（96年度偵字第9417
號），本院判決如下：
    主  文
甲○○共同違反未依電子遊戲場業管理條例規定辦理營利事業登
記者，不得經營電子遊戲場業之規定，處有期徒刑肆月，如易科
罰金，以新臺幣壹仟元折算壹日，減為有期徒刑貳月，如易科罰
金，以新臺幣壹仟元折算壹日。扣案如附表所示之物均沒收。
丙○○共同違反未依電子遊戲場業管理條例規定辦理營利事業登
記者，不得經營電子遊戲場業之規定，處有期徒刑參月，如易科
罰金，以新臺幣壹仟元折算壹日，減為有期徒刑壹月又拾伍日，
如易科罰金，以新臺幣壹仟元折算壹日。扣案如附表所示之物均
沒收。
丁○○在公眾得出入之場所賭博財物，處罰金新臺幣壹萬伍仟元
，如易服勞役，以新臺幣壹仟元折算壹日。扣案如附表編號四及
編號五所示之物均沒收。
    事  實
一、甲○○係址設高雄縣鳳山市○○路2號「臺灣巨蛋超商」之
    負責人，明知未經向主管機關高雄縣政府申請辦理營利事業
    登記不得擅自擺設經營電子遊戲場業，竟於民國96年1月間
    某時起，基於違反電子遊戲場業管理條例之犯意，在上開超
    商內擺設其所有載有「水果盤」、「滿貫大亨」、「雪豹」
    、「網豹」遊戲之電腦型電子遊戲機臺共5台，並自同年3月
    10日前後僱請店員丙○○，共同基於違法經營電子遊戲場業
    之犯意聯絡，由丙○○負責開分、洗分等工作。於96年3 月
    16日14時30分許，適有丁○○基於賭博之犯意至店內打玩店
    內載有「網豹」之電子遊戲機台，甲○○及丙○○遂共同基
    於賭博之犯意聯絡，由丙○○為丁○○以新臺幣2,500 元開
    2500分打玩，其賭博方式為丁○○在「網豹」之電子遊戲機
    台中下押不等分數把玩，中彩則贏得分數，再以所贏得之分
    數同樣以一比一即1分換現金1元，若未中彩則分數減少且丁○○所押注之分數歸店家所有，以此射倖之賭博方式，計算
    輸贏。嗣於同日15時30分許（起訴書誤載為95年3月16 日15
    時30分許），丁○○打完後以對講機示意丙○○洗分，丙○○見機台螢幕上累積分數為2090分，遂將2,090元在櫃臺交
    予丁○○，為警當場查獲，並扣得甲○○所有供違法經營電
    子遊戲場業之電子遊戲機台5台（包含附表編號4供與丁○○
    對賭所用之機台1台），及在櫃臺即兌換籌碼處所扣得之現
    金2,090元。
二、案經高雄縣政府警察局鳳山分局報請臺灣高雄地方法院檢察
    署檢察官偵查起訴。
    理  由
壹、程序部分：
一、被告丁○○於警詢中之自白有證據能力：
  (一)按被告之自白，非出於強暴、脅迫、利誘、詐欺、疲勞訊問
    、違法羈押或其他不當方法，且與事實相符者，得為證據，
    刑事訴訟法第156第1項定有明文。亦即被告之自白係出於自
    由意思，且與事實相符者，即有證據能力，反之，若係非法
    取供者，因其陳述非出於任意性，其所為之陳述即無證據能
    力。（最高法院28年度上字第2530號判例意旨參考）。
  (二)被告丁○○雖辯稱：警員說有壓力叫我配合一下，告訴我做
    完筆錄就可以回家，做完後卻不讓我回家，我說要重做筆錄
    ，警員說不行云云。惟查獲本案之警員阮冠博、陳進豐並未
    脅迫被告丁○○製作不實筆錄，此經證人阮冠博、陳進豐證
    述在卷（偵查卷第22頁），參以被告丁○○為高職學歷，以
    工為業，此有警詢筆錄記載之教育程度在卷可查（警卷第11
    頁），以其智識及社會經驗，應當明瞭其於警詢中不利於己
    之陳述當使自己涉犯賭博罪之刑事案件，豈有可能僅為儘速
    回家，而違背自己意志並甘冒觸犯刑事法律之風險，承認與
    店家賭玩電子遊戲機台之事實？是被告丁○○空言指述其於
    警詢時所為自白並非出於自由意志不具任意性云云，尚乏實
    據。
二、證人丁○○於警詢中之陳述有證據能力
  (一)被告以外之人於審判外之言詞或書面陳述，除法律有規定者
    外，不得作為證據，刑事訴訟法第159 條第1 項固定有明文
    。惟被告以外之人於審判外之陳述，雖不符同法第159 條之
    1 至之4 之規定，而經當事人於審判程序同意作為證據，法
    院審酌該言詞陳述或書面陳述作成時之情況，認為適當者，
    亦得為證據。又當事人、代理人或辯護人於法院調查證據時
    ，知有第159 條第1 項不得為證據之情形，而未於言詞辯論
    終結前聲明異議者，視為有前項之同意，同法第159 條之5
    亦定有明文。
  (二)證人丁○○於警詢中之陳述，雖係被告以外之人於審判外之
    陳述，惟公訴人、被告於審理時，對於上開供述證據之證據
    能力，均表示沒有意見，且迄於言詞辯論終結前亦未聲明異
    議。本院審酌該陳述作成時之情況，並無不能自由陳述之情
    形，亦無違法取證或其他程序上之瑕疵，認為以之作為證據
    為適當，自得為證據。
三、證人丁○○、阮冠博、陳進豐於偵查中之證述有證據能力：
    按被告以外之人於偵查中向檢察官所為陳述，除顯有不可信
    之情況者外，得為證據，同法第159 條之1 第2 項定有明文
    。偵查中對被告以外之人所為之偵查筆錄，或被告以外之人
    向檢察官所提之書面陳述，性質上均屬傳聞證據。惟現階段
    刑事訴訟法規定檢察官代表國家偵查犯罪、實施公訴，依法
    其有訊問被告、證人及鑑定人之權，證人、鑑定人且須具結
    ，而實務運作時，檢察官偵查中向被告以外之人所取得之陳
    述，原則上均能遵守法律規定，不致違法取供，其可信度極
    高。本件證人丁○○、阮冠博、陳進豐於檢察官偵查中所為
    之證述，被告未曾提及檢察官在偵查時有不法取供之情形，
    亦無顯不可信之情況，依上說明，其於偵查中之證言自均具
    有證據能力。
貳、實體部分
一、訊據被告甲○○固坦承自96年1月間起在「巨蛋超商」內擺
    設灌有「水果盤」等遊戲之電腦5台均插電供人打玩一情不
    諱，惟矢口否認有何違反電子遊戲場業及賭博犯行，辯稱：
    所擺放的是電腦不是電子遊戲機台，是客人買東西就送他玩
    電腦遊戲玩30分鐘，且丙○○交給丁○○的2,090元是我之
    前向丁○○借的錢，我在警察查獲前一天以公共電話撥打丁○○的手機，叫丁○○來拿錢云云，被告丙○○固不否認自
    96年3月10日前後起受僱於被告甲○○擔任巨蛋超商店員之
    事實，惟矢口否認有何違反電子遊戲場業及賭博犯行，辯稱
    ：我交給丁○○的錢是甲○○交代我還給丁○○的錢，並非
    丁○○打玩電玩洗分後兌換的現金云云，被告丁○○對於當
    日在巨蛋超商內打玩電腦一情坦承不諱，惟矢口否認有何賭
    博犯行，辯稱：丙○○交給我的錢是甲○○在今年1月間向
    我借的錢，甲○○打手機給我要我向丙○○拿，我才到店裡
    云云
二、經查：
  (一)本件查獲之電腦機台均屬電子遊戲場業管理條例第4條所規
    範之「電子遊戲機」：
  1.按電子遊戲場業管理條例所稱電子遊戲場業，係指設置電子
    遊戲機供不特定人益智娛樂之營利事業；所謂電子遊戲機，
    則指利用電、電子、電腦、機械或其他類似方式操縱，以產
    生或顯示聲光影像、圖案、動作之遊樂機具，或利用上述方
    式操縱鋼珠或鋼片發射之遊樂機具，電子遊戲場業管理條例
    第3 條、第4 條第1 項分別定有明文。是依上開電子遊戲場
    業管理條例第4 條第1 項之文義觀之，以個人電腦灌錄遊戲
    軟體者，其遊戲之操作，當屬「利用電、電子、電腦、機械
    或其他類似方式操縱，以產生或顯示聲光影像、圖案、動作
    」，自屬電子遊戲機。
  2.證人丁○○於警詢中證稱：我向超商店員表示要打電玩要開
    分，然後開始打玩，玩法是自行押注後按開始鍵與電玩機台
    對玩，該機台是以1比1的方式打玩，押注1分即為1元，我是
    打「網豹」機台等語（見警卷第12頁）。是被告甲○○在上
    揭超商店內所擺設利用電腦方式操縱，以產生「網豹」等遊
    戲聲光、影像、圖案之電子遊戲機5台（電腦外型），與一
    般電子遊戲機玩法均相同，且以顧客每付1元開1分收費以營
    利，而供不特定顧客押分把玩，並具有射倖性、可轉押性及
    累積得分等性質。且扣案之電腦鍵盤5台經本院勘驗結果，
    其中3台鍵盤之ESC鍵均拔除，A鍵貼上「<-」貼紙，D鍵貼上
    「->」貼紙，J鍵貼上「小」貼紙，L鍵貼上「大」貼紙，Z
    鍵貼上「BAR」貼紙，X鍵貼上「77」貼紙，C鍵貼上「★★
    」貼紙，V鍵貼上「西瓜圖樣」貼紙，N鍵貼上「吊鐘圖樣」
    貼紙，M鍵貼上「檸檬圖樣」貼紙，, 鍵貼上「橘子圖樣」
    貼紙，. 鍵貼上「蘋果圖樣」貼紙，空白鍵貼上「開始」貼
    紙。其中1台鍵盤ESC鍵遭拔除，`鍵貼上「A」貼紙，1鍵貼
    上「B 」貼紙，2鍵貼上「C」貼紙，3鍵貼上「D」貼紙，4
    鍵貼上「E」貼紙，5鍵貼上「F」貼紙，6鍵貼上「G」貼紙
    ，7鍵貼上「H」貼紙，8鍵貼上「I」貼紙，9鍵貼上「J」貼
    紙，0 鍵貼上「K」貼紙，-鍵貼上「L」貼紙，=鍵貼上「M
    」貼紙，\鍵貼上「摸」貼紙，Q鍵貼上「開分」貼紙，W鍵
    貼上「押分」貼紙，I鍵貼上「槓」貼紙，O鍵貼上「碰」貼
    紙，P 鍵貼上「吃」貼紙，[鍵貼上「聽」貼紙，]鍵貼上「
    胡」貼紙，F5及F6鍵被銲死。其中1台鍵盤ESC鍵遭拔除，F5
    及F6鍵被銲死，（以下均為鍵盤右方數字鍵區）0鍵貼上「
    得分」貼紙，. 鍵貼上「全停」貼紙，1鍵貼上「停1」貼紙
    ，2鍵貼上「停2」貼紙，3鍵貼上「停3」貼紙，4鍵貼上「
    大」貼紙，5鍵貼上「比倍」貼紙，6鍵貼上「小」貼紙，
    Enter鍵貼上「開始」貼紙，+鍵貼上「押分」貼紙，有本院
    勘驗筆錄1份附卷可憑（本院卷第50頁、第51頁），顯見擺
    設電腦遊戲機時，意圖將電腦呈現固定遊戲畫面，並為避免
    讓把玩之客人誤觸鍵盤ESC鍵導致螢幕切換而將該按鍵拔除
    ，且將按鍵上原英文字母及符號以貼紙遮住或將功能鍵焊死
    ，顯已無法使用電腦之文書編輯、電腦繪圖、影音擷取編輯
    、程式設計、瀏覽網頁等其他功能，是以本案改裝電腦遊戲
    機之主要用途即係供人把玩「網豹」等遊戲使用，應屬電子
    遊戲場業管理條例第4條所規範之「電子遊戲機」甚明，自
    不因其外型組裝係電腦或記憶儲存方式不同即認非「電子遊
    戲機」，被告甲○○辯稱查扣機台是電腦，不是電子遊戲機
    台云云，自不足採。
  3.本件查獲時電子遊戲機台5 台均有插電營業，此經被告甲○○坦承屬實（偵查卷第9頁），核與證人丁○○於警詢中證
    述相符（警卷第13頁），而被告甲○○在巨蛋超商內擺設電
    子遊戲機台供人打玩，並未取得經營電子遊戲場業之營利事
    業登記證，此有96年7月24日本院公務電話紀錄1份在卷可稽
    （本院卷第30頁），並有扣案之電子遊戲機台5台足佐，是
    被告甲○○未經主管機關高雄縣政府許可，擅自擺設經營電
    子遊戲場業營利之事實，堪以認定。
  (二)96年3月16日被告甲○○、丙○○以店內之「網豹」電子遊
    戲機台與被告丁○○對賭財物：
  1.丁○○於96年3月16日14時30分許進入巨蛋超商內，向被告
    丙○○以2,500元開2500分打玩「網豹」機台，玩法是自行
    押注後按開始鍵與電玩機台對玩，有押中時依押注分數按中
    獎倍率增加分數，未押中時所押注分數則為機台沒入，嗣丁○○打完電玩機台上分數顯示2090分時，即以電玩區內之對
    講機向丙○○表示要洗分，丙○○走至機台旁確認分數後，
    在櫃臺將2,090元現金交予丁○○等情，業經證人丁○○於
    警詢中證述綦詳（警卷第12頁、第13頁），並經證人即查獲
    警員阮冠博、陳進豐於偵查中一致證稱：丁○○玩電玩後以
    對講機跟店員說要洗分，丁○○就出去拿1罐飲料，店員則
    拿現金給丁○○，經當場抓住數算現金有2,090元等語明確
    （96年度偵字第9417號卷第21頁），並有警員職務報告書、
    高雄縣政府警察局鳳山分局勤務執行紀錄表、現場及查獲照
    片10張在卷可佐（警卷第15頁、第16頁、第22頁至第26頁）
    ，及載有「網豹」之電電子遊戲機台1台、現金2,090元扣案
    足資佐證。
  2.丁○○嗣於偵查中雖翻異前詞，改稱：警局中製作筆錄的內
    容是警員要我配合，我為了趕快回家才為不實陳述，且丙○○拿給我的錢是甲○○所歸還今年1月間向我借的2,100元，
    我在警方查獲前一天早上接到甲○○打電話給我說錢放在小
    姐那裡要我過去拿，我進去後拿1瓶飲料到櫃臺，小姐就拿
    2,090元給我云云。被告甲○○亦辯稱警察查獲之前一日即
    96 年3月15日曾以公共電話撥打丁○○之0000000000號行動
    電話，叫丁○○來店內拿之前向丁○○借用之2,090元云云
    ，惟被告丁○○與甲○○對於借款之金額為何，2人說詞迥
    不相符，衡情被告甲○○既於前日才以電話聯繫丁○○至超
    商取回借款一事，豈有可能2人對於借貸之金額認知有異，
    況且經本院調閱丁○○0000000000號行動電話通聯紀錄，其
    中於96年3月15日通話之市話號碼0000000、0000000、00000
    00、0000000、0000000號均非公共電話，此有0000000000號
    行動電話通聯紀錄、中華電信股份有限公司臺灣南區電信分
    公司96年7月23日南客二字第0960000174號函存卷可參（本
    院卷第18頁、第32頁），是以扣案之現金是否為被告甲○○
    向丁○○歸還之借款，實非無疑。再者，被告丙○○對於何
    以要交付丁○○2,090元一情，先於警詢中稱：丁○○拿
    2,090元向我買煙，所以我給他2,090元及1包長壽煙，丁○○買煙給我2,090元，是他高興拿給我，所以我又還給他云
    云，自其警詢中之陳述觀之，被告既以2,090元支付1包香菸
    的錢，被告丙○○未將2,090元扣掉香菸的錢找還丁○○，
    卻仍將2,090元交還給丁○○，豈非將香菸無故奉送丁○○
    ？何況證人丁○○於警詢、偵查中均證稱其拿飲料至櫃臺而
    非香菸，且當時2人站立之櫃臺上僅有飲料1罐並無香菸，亦
    有查獲照片在卷可佐（警卷第23頁下方照片），是被告丙○○所言被告丁○○拿2,090元購買香菸一情，已與事實不符
    ；嗣被告丙○○於偵查中又改稱：是甲○○叫我拿給丁○○
    2,000元，但我不知道為何警察查到2,090元，甲○○是把錢
    裝在袋中，我就把錢給他，袋子是何材質、大小、是否密封
    我均不知道云云，縱使被告丙○○果有聽從甲○○指示將錢
    還給丁○○，何以對被告甲○○交付金錢之金額、裝錢的袋
    子大小、材質、有無密封等細節均無法清楚陳述？況被告丙○○替甲○○歸還向丁○○所借之錢，並非作奸犯科之事，
    何須於製作警詢筆錄時向警方隱瞞此事？被告丙○○於警詢
    及偵查中所述前後已有矛盾，且所辯顯與常情有違，不足採
    信。又證人丁○○為高職學歷，以工為業，此有警詢筆錄記
    載之教育程度在卷可查（警卷第11頁），以其智識及社會經
    驗，應當明瞭其於警詢中不利於己之陳述當使自己及店家涉
    犯賭博罪之刑事案件，豈有可能僅為儘速回家，違背自己意
    志而為自己與店家賭玩電子遊戲機台此等不利之陳述，冒觸
    犯刑事賭博罪名，並承擔偽證重責之風險，無端誣陷被告甲○○、丙○○於罪之必要，是被告丁○○於警詢中之證言較
    屬可信，被告甲○○、丙○○、丁○○嗣後所辯，顯屬臨訟
    杜撰及迴護之詞，不足採信。
  (三)查被告丙○○於本件查獲時受被告甲○○僱用在巨蛋超商擔
    任店員已約1 星期，且為警查獲當日亦有在櫃臺看顧之行為
    ，此經被告丙○○坦承在卷（偵查卷第8 頁），而當日被告
    丁○○打玩遊戲機台後，係向被告丙○○洗分換回現金，亦
    經本院認定如前述。被告丙○○既已在巨蛋超商擔任店員約
    1 星期），被告甲○○在超商現場擺設電子遊戲機臺插電經
    營，被告丙○○豈會不知被告甲○○未領有證照而經營電子
    遊戲場業之事實，是被告丙○○對於巨蛋超商未辦理電子遊
    戲場業之營利事業登記，仍擺設電子遊戲機臺營利乙節應係
    知情，其明知此情，仍參與看顧櫃臺、開分、洗分之違反電
    子遊戲場業管理條例行為，及洗分後兌換現金之賭博行為，
    自屬正犯行為之實施，而為與被告甲○○有犯意聯絡及行為
    分擔之共同正犯。
  (四)綜上所述，被告甲○○、丙○○辯稱未違法經營電子遊戲場
    業，及與被告丁○○均辯稱未以「網豹」電子遊戲機台對賭
    云云，均不足採。本件事證明確，被告甲○○、丙○○共同
    違反電子遊戲場業管理條例及賭博之犯行，被告丁○○之賭
    博犯行，堪以認定，應予依法論科。
三、核被告甲○○、丙○○所為，係違反電子遊戲場業管理條例
    第15條之規定，應依同條例第22條之規定論處及犯刑法第
    266 條第1 項前段之賭博罪，被告丁○○所為，係犯刑法第
    266 條第1 項前段之賭博罪。被告甲○○與丙○○間就上開
    犯行，有犯意聯絡及行為分擔，均為共同正犯。被告甲○○
    、丙○○未經許可於上址經營電子遊戲場之行為，係基於同
    一之經營電子遊戲場為業務之犯意，而反覆所為之行為，乃
    實質上一罪，應僅論以一罪。被告甲○○、丙○○基於違法
    經營電子遊戲場業之犯意及行為，同時觸犯賭博之罪，為想
    像競合犯，應依刑法第55條規定，從較重之違反電子遊戲場
    業管理條例第22條之規定處斷。爰審酌被告甲○○、丙○○
    不思以正當工作賺取金錢，未依規定辦理電子遊戲場業之營
    利事業登記即擅自經營電子遊戲場業，妨害主管機關對於電
    子遊戲場業之管理，更藉此與被告丁○○賭博，有害於社會
    善良風俗，又被告甲○○、丙○○始終矢口否認參與本件犯
    行，態度非佳，及被告甲○○居於主導地位，被告丙○○惟
    僅為受薪階級，且擺設電子遊戲機具僅有5台，數量非多，
    僅遭查獲本件1次賭博犯行，另被告丁○○未能從事正當娛
    樂，參與賭博破壞社會風氣等一切情狀，酌情分別量處如主
    文所示之刑，並就被告甲○○、丙○○部分諭知易科罰金之
    折算標準，就被告丁○○部分諭知易服勞役之折算標準，以
    資懲儆。又被告甲○○、丙○○、丁○○犯罪行為時間，在
    96 年4月24日以前，核符中華民國96年罪犯減刑條例第2條
    第1項第3款規定，應減其宣告刑二分之一如主文所示，並分
    別諭知易科罰金及易服勞役之折算標準。扣案附表編號4之
    電子遊戲機台1台，係被告甲○○、丙○○、丁○○犯罪時
    當場賭博之器具，雖被告甲○○、丙○○所犯刑法第266條
    第1項前段普通賭博罪屬牽連犯之輕罪，惟同條第2項已有義
    務沒收之特別規定，自應優先於刑法第38條第1項第2款之沒
    收條文而予以適用（最高法院79年度第3次刑事庭會議決議
    參照），而應依刑法第266條第2項之規定宣告沒收。扣案附
    表編號5之現金2,090元係在櫃臺查獲，為兌換籌碼處之財物
    ，併依同條項宣告沒收。其餘扣案附表編號1至3之電子遊戲
    機台4台，均為被告甲○○、丙○○犯電子遊戲場業管理條
    例罪所用之物，且屬被告甲○○所有，已據被告甲○○供述
    在卷，於共犯責任範圍內，均依刑法第38條第1項第2款之規
    定，予以宣告沒收。
四、不另為無罪諭知部分：
  (一)公訴意旨另以：被告甲○○、丙○○基於意圖營利提供賭博
    場所及聚眾賭博之犯意，在上址擺設電子遊戲機具供不特定
    之人把玩賭博，而從中牟利，因認被告甲○○、丙○○另涉
    犯刑法第268 條意圖營利供給賭博場所及聚眾賭博罪嫌等語
    。
  (二)按犯罪事實應依證據認定之，無證據不得認定犯罪事實，又
    不能證明被告犯罪者，應諭知無罪之判決，刑事訴訟法第15
    4 條第2 項、第301 條第1 項分別定有明文。另事實之認定
    ，應憑證據，如未能發現相當證據，或證據不足以證明，自
    不能以推測或擬制之方法，以為裁判基礎，且認定不利於被
    告之事實，須依積極證據，茍積極證據不足為不利於被告事
    實之認定時，即應為有利於被告之認定，更不必有何有利之
    證據（最高法院40年度台上字第86號、30年度上字第816 號
    判例意旨參照）。
  (三)經查：被告甲○○、丙○○利用電子遊戲機不確定之輸贏機
    率，與不特定之賭客賭博財物，並以該電子遊戲機出現之偶
    然事實決定勝負，性質上係利用電子遊戲機，與不特定之賭
    客對賭，被告甲○○、丙○○本身即具賭客之身分，而屬普
    通賭博罪之對向犯，是以被告甲○○、丙○○就擺設電子遊
    戲機與不特定人賭博，尚難認有何營利意圖。雖本件電腦內
    所載之電子遊戲可經由程式設計使經營者得勝之或然率較高
    ，然仍具賭博射倖性之特質，經營者於當下與賭客對賭時仍
    有輸錢之可能，尚難認有何營利之意圖（即經營者與人對賭
    時並非一定有利可圖），豈能因長久機率累積之結果，該電
    動遊戲機具必然贏錢，即認被告構成刑法第268條之罪責。
    另本件亦無其他積極證據，足資證明渠等另有抽頭營利之行
    為，揆諸前揭說明，要不得遽以刑法第268條之罪相繩。惟
    因公訴人認被告甲○○、丙○○此部分犯行核與前開有罪之
    違反電子遊戲場業管理條例第22條違反電子遊戲場業管理條
    例規定辦理營利事業登記者，不得經營電子遊戲場業之規定
    ，及刑法第266條第1項前段之賭博罪之犯罪事實具有想像競
    合犯之裁判上一罪關係，故本院爰不另為無罪之諭知。
據上論斷，應依刑事訴訟法第299 條第1 項前段，電子遊戲場業
管理條例第22條，刑法第11條前段、第28條、第266 條第1 項前
段、第2 項、第55條、刑法第41條第1 項前段、第42條第3 項、
第38條第1 項第2 款，刑法施行法第1 條之1 第1 項、第2 項前
段，中華民國96年罪犯減刑條例第2 條第1 項第3 款、第7 條、
第9 條，判決如主文。
本案經檢察官乙○○到庭執行職務。
中　　華　　民　　國　　96　　年　　9 　　月　　17　　日
                  鳳山刑事第一庭      法　官  林芳華
以上正本證明與原本無異。
如不服本判決，應於判決送達後10日內，向本院提出上訴狀。
中　　華　　民　　國　　96　　年　　9 　　月　　17　　日
                                      書記官  黃靖媛
附錄本案論罪科刑法條
電子遊戲場業管理條例第22條
違反第 15 條規定者，處行為人 1 年以下有期徒刑、拘役或科或
併科新台幣50萬元以上250 萬元以下罰金。
刑法第266 條
在公共場所或公眾得出入之場所賭博財物者，處1 千元以下罰金
。但以供人暫時娛樂之物為賭者，不在此限。
當場賭博之器具與在賭檯或兌換籌碼處之財物，不問屬於犯人與
否，沒收之。
附表
┌──┬──────────┬────────────┐
│編號│名稱                │數量                    │
├──┼──────────┼────────────┤
│1   │載有「水果盤」遊戲之│1 台                    │
│    │電腦（含螢幕、主機、│                        │
│    │鍵盤）              │                        │
├──┼──────────┼────────────┤
│2   │載有「滿貫大亨」遊戲│1 台                    │
│    │之電腦（含螢幕、主機│                        │
│    │、鍵盤）            │                        │
├──┼──────────┼────────────┤
│3   │載有「雪豹」遊戲之電│2 台                    │
│    │腦（含螢幕、主機、鍵│                        │
│    │盤）                │                        │
├──┼──────────┼────────────┤
│4   │載有「網豹」遊戲之電│1 台                    │
│    │腦（含螢幕、主機、鍵│                        │
│    │盤）                │                        │
├──┼──────────┼────────────┤
│5   │現金                │新臺幣2,090元           │
└──┴──────────┴────────────┘
